【裁判字號】    99,聲再,19
【裁判日期】    990528
【裁判案由】    聲請再審
【裁判全文】
臺灣板橋地方法院刑事裁定              99年度聲再字第19號
聲  請  人  甲○○
即  被  告
上列聲請人因公共危險案件，對於本院管轄之第二審合議庭於中
華民國99年3 月31日所為之第二審確定判決（99年度交簡上字第
17號），聲請再審，本院裁定如下：
    主  文
再審之聲請駁回。
    理  由
一、本件聲請再審意旨以：聲請人因公共危險案件，經臺灣板橋
    地方法院以98年度交簡字第6859號判決判處確定。該確定判
    決認定聲請人犯罪，係依據酒測值，但是因聲請人使用之口
    腔清新劑對酒測值的影響數值太大，且銷售該產品之安麗公
    司亦有說明聲請人使用之該貨號口腔清新劑，在口噴時的前
    5 分鐘內進行吹氣都有酒精成份，請求法院是否可發函請銷
    售該產品之安麗公司提出證明，也向本案查獲之警察機關即
    頭前派出所調取當時的錄影存證紀錄，證明聲請人有持續使
    用上述口腔清新劑，而足認聲請人應受無罪判決。聲請人因
    未發現前開證據，致未主張該有利於己之情事，始受判處罪
    刑確定，故依法聲請再審等云云。
二、按聲請再審，應以再審書狀敘述理由，附具原判決之繕本及
    證據，提出於管轄法院為之；又法院認為聲請再審之程序違
    背規定者，應以裁定駁回之。刑事訴訟法第429 條、第433
    條分別定有明文。是以，受理再審聲請之法院，應先審查再
    審之聲請是否具備合法要件，若其聲請再審之程序違背規定
    時，即應以其聲請不合法，依刑事訴訟法第433 條裁定駁回
    之。次按刑事訴訟法對於不合法定程序之再審聲請，並無應
    定期間命補正之規定，且刑事訴訟法第三編有關上訴審之程
    序上事項，法院應定期間命補正之規定，亦未明定準用於再
    審程序，從而，自難謂再審聲請之法定程式有欠缺時，法院
    應先命補正（最高法院90年度台抗字第385 號、98年度台抗
    字第411 號與臺灣高等法院98年度抗字第835 號刑事裁定等
    意旨可資參照）。
三、查本件聲請人甲○○因公共危險案件，經本院於民國（下同
    ）98年12月9 日以98年度交簡字第6859號第一審刑事簡易判
    決，判處得易服勞役之罰金新臺幣7 萬元；聲請人不服提起
    上訴，經管轄第二審之本院合議庭為實質審理結果，仍認定
    聲請人確係犯刑法第185 條之3 之罪名，嗣以99年3 月31日
    99年度交簡上字第17號刑事判決駁回其上訴而確定。聲請人
    雖於99年4 月30日具狀提請再審（參本院99年度聲再第19號
    卷），然細繹其所述首開請求再審情詞，足悉聲請人陳稱其
    受有罪之確定判決，顯係誤指為本院98年度交簡字第6859號
    第一審刑事簡易判決；再，聲請人就前揭公共危險案請求再
    審，惟其除提出聲請再審書狀外，並未附具如上本院管轄第
    二審之刑事判決繕本（即聲請人所受有罪之確定判決）與聲
    請再審之證據。揆諸旨揭規定，聲請人旨開再審請求，自屬
    違背法律上程式，且無從命其補正，是本件聲請為不合法，
    應予駁回。
據上論斷，應依刑事訴訟法第433 條，裁定如主文。
中    華    民    國    99    年    5     月    28    日
                  刑事第5 庭審判長法  官  鄭水銓
                                  法  官  曹惠玲
                                  法  官  黎錦福
上列正本證明與原本無異。
如不服本裁定，應於裁定送達後5 日內敘明抗告理由，向本院提
出抗告狀。
                                  書記官  蔡麗春
中    華    民    國    99    年    5     月    28    日

司法院資訊處製作；財團法人民間司法改革基金會備份。
